臺灣板橋地方法院刑事判決　　　　　　 100年度易字第3623號
公　訴　人　臺灣板橋地方法院檢察署檢察官
被　　　告　楊丙輝
上列被告因竊盜等案件，經檢察官提起公訴（100 年度偵字第20
301 號、第21174 號），被告於準備程序進行中就被訴事實為有
罪之陳述，本院裁定由獨任進行簡式審判程序並判決如下：
    主  文
楊丙輝犯所犯如附表所示各罪，各處如附表宣告刑欄所示之刑。
應執行有期徒刑壹年，如易科罰金，以新臺幣壹仟元折算壹日。
    事  實
一、楊丙輝分別意圖為自己不法之所有，騎乘車牌號碼703-HLB
    號普通重型機車找尋作案目標，分別於附表一編號1 至26之
    時間、地點，以附表一編號1 至26所示之方式，竊取如附表
    一編號1 至26所示之財物得手後，隨即離去現場。嗣經警調
    閱監視錄影器畫面，查得上開車牌號碼後，通知楊丙輝到案
    說明，並於民國100 年7 月4 日23時30分許，經其同意搜索
    ，而在其新北市○○區○○街26巷6 弄1 號5 樓居所內，查
    獲附表二所示之女用衣服、內衣褲及高跟鞋一批等物（均已
    發還附表二之告訴人及被害人），始循線查悉上情。
二、案經巫淑琴、李美鳳、林美華、張紋綺、張雅萍、陳秀勤、
    陳怡蓁、陳做、楊惠珍、廖紫均、潘穎慧、蔡婷如、涂雅馨
    訴由新北市政府警察局新莊分局移送臺灣板橋地方法院檢察
    署檢察官偵查起訴。
    理  由
一、按除被告所犯為死刑、無期徒刑、最輕本刑為3 年以上有期
    徒刑之罪或高等法院管轄第一審案件者外，於前條第1 項程
    序進行中，被告先就被訴事實為有罪之陳述時，審判長得告
    知被告簡式審判程序之旨，並聽取當事人、代理人、辯護人
    及輔佐人之意見後，裁定進行簡式審判程序，刑事訴訟法第
    273 條之1 第1 項定有明文。本件被告楊丙輝所犯如附表一
    編號1 至26所示之罪，均非屬最輕本刑為3 年以上有期徒刑
    之罪，且被告楊丙輝於本院100 年11月16日準備程序進行中
    ，已就被訴之事實為有罪之陳述，經審判長告知被告簡式審
    判程序之旨後，被告及公訴人均同意改依簡式審判程序審理
    ，本院合議庭乃依上揭規定，裁定本件由受命法官獨任進行
    簡式審判程序，合先敘明。
二、上揭事實，業據被告楊丙輝於本院審理時坦承不諱，並經告
    訴人巫淑琴、李美鳳、林美華、張紋綺、張雅萍、陳秀勤、
    陳怡蓁、陳做、楊惠珍、廖紫均、潘穎慧、蔡婷如、涂雅馨
    、被害人許源峰、楊淑靜、蔡霈宜之配偶吳振昌於警詢中指
    訴綦詳（見板橋地方法院檢察署100 年度偵字第20301 號卷
    第12至13頁、16至18頁第21至22頁、第25至26頁、第30至31
    頁、第34至35頁、第38至39頁、第42至43頁、第46至47頁、
    第50至51頁第54至55頁、第58至59頁、第62至63頁第66至67
    頁、板橋地方法院檢察署100 年度偵字第21174 號卷第5至8
    頁），並有2010年5 月份臺北日出日沒時刻表1 份、監視錄
    影畫面翻拍照片、100 年7 月5 日被告楊丙輝帶同員警前往
    犯罪地現場照片暨扣案物照片共61張附卷在卷可參（見本院
    卷第52頁、板橋地方法院檢察署100 年度偵字第20301 號卷
    第15頁、第20頁、第24頁、第28至29頁、第33頁、第37頁、
    第41頁、第45頁、第49頁、第57頁、第61頁、第65頁、第69
    頁、第76至84頁、第87至88頁、板橋地方法院檢察署100 年
    度偵字第21174 號卷第11頁），及竊盜所得如附表二所示（
    業均已發還告訴人及被害人）之物扣案可稽。綜上，本件事
    證明確，被告附表所示之犯行均堪認定，應予依法論科。
三、查被告楊丙輝於附表一編號1 、12、14、15、16之行為後，
    刑法第321 條第1 項業於100 年1 月26日修正公佈，並於同
    年1 月28日生效施行，關於刑法變更後之新舊法律適用問題
    ，應依刑法第2 條第1 項「行為後法律有變更者，適用行為
    時之法律。但行為後之法律有利於行為人者，適用最有利於
    行為人之法律」規定，依「原則從舊、例外從輕」以為決定
    。刑法第321 條第1 項第2 款、第3 款之構成要件本身於此
    次雖未經修正，惟其法定刑則由「6 月以上5 年以下有期徒
    刑」，修正為「6 月以上5 年以下有期徒刑，得併科新臺幣
    10 萬 元以下罰金」。準此，刑法第321 條第1 項第2 款、
    第3 款加重竊盜罪所定之構成要件，於上開規定修正前後仍
    屬一致，並無不同，然修正後已增加得併科罰金刑之規定，
    法定刑顯較諸修正前提高，此既涉及科刑規範之變更，仍有
    新舊法比較之必要，而經比較結果，顯然修正後之條文另行
    增加得併科罰金之規定，而較不利於被告；又該條項第1 款
    之構成要件，已由「於夜間侵入住宅或有人居住之建築物、
    船艦或隱匿其內而犯之者」修正為「侵入住宅或有人居住之
    建築物、船艦或隱匿其內而犯之者」，參諸前開修正之立法
    理由，乃因有鑑於以侵入住宅方式犯竊盜罪，對於被害人財
    產法益之侵害，並不因日間、夜間而有所不同，且近年來因
    社會變遷及生活型態之改變，民眾工作時間涵蓋日夜間時段
    ，居家休息時間亦不限於夜間，與昔日農業社會有所不同，
    是以侵入住宅竊盜對於被害人居家安全均構成相當之威脅及
    危險性，爰將「夜間」刪除，使不分於夜間或白天侵入住宅
    竊盜，均有加重竊盜罪之適用，益見前開構成要件之修正，
    乃係構成要件之放寬，是修正後之規定，對被告而言較為不
    利，依刑法第2 條第1 項前段之規定，應適用行為時即修正
    前舊法之規定，對被告較為有利，合先敘明。
四、按刑法第321 條第1 項第2 款所謂毀越門扇牆垣，係指毀損
    及超越或踰越門扇牆垣而言，與用鑰匙開鎖啟門入室者不同
    。司法院解釋所謂越進門扇牆垣，其越進二字亦應解為超越
    或踰越而進，非謂啟門入室即可謂之越進，亦即「越」字，
    係指越入者而言，如係走入，不得謂之「越」（最高法院22
    年上字第454 號判例暨24年度總會決議（五七）意旨可資參
    照），又同款所謂「安全設備」，指依社會通常觀念足認有
    防盜之設備而言，最高法院著有25年上字第4168號、55年臺
    上字第547 號判例意旨足資，次按同條所稱之「其他安全設
    備」，係指門扇、牆垣以外，依社會通常觀念足認為防盜之
    設備而言，如門鎖、窗戶、房間門或落地門、窗均屬之。末
    按於夜間以手伸入其鄰居住宅前方之窗門，從窗內竊取衣服
    多件，其竊盜之手段，雖已越進窗門，使他人窗門安全之設
    備，失其防閑之效用，但其身體既未侵入住宅，自僅合於刑
    法第321 條第1 項第2 款所定之加重情形，而非夜間侵入住
    宅竊盜（最高法院33年度上字第1504號、41年度臺非字第38
    號判例意旨參照）。查：本件被告如附表一編號2 、3 、23
    所示，踰越之鐵窗，具有防閑作用，應屬安全設備，又被告
    以衣架伸入被害人住宅之鐵窗內，鉤取晾曬於後陽台之衣物
    ，其竊盜之手段，已使他人鐵窗安全設備，失其防閑之效用
    ，均應構成刑法第321 條第1 項第2 款之逾越安全設備竊盜
    罪。又被告所犯附表一編號12所示之犯行，依上開說明，應
    適用行為時即修正前刑法第321 條第1 項之規定，對被告較
    為有利，惟被告實行犯罪時間係於18時許，並非修正前刑法
    第321 條第1 項第1 款之夜間，此有2010年5 月份臺北日出
    日沒時刻表1 份附卷可參（見本院卷第52頁），故僅成立刑
    法第320 條第1 項普通竊盜罪，公訴意旨認被告此部分行為
    係犯現行刑法第321 條第1 項第1 款侵入住宅加重竊盜罪，
    依前揭說明尚有誤會，惟起訴之基本事實同一，爰變更起訴
    法條。是核被告楊丙輝就附表一所為，各係犯如附表一所示
    之罪。被告所為附表一編號4 、10至13、18、19、25、26侵
    入住宅之行為，均未據告訴人林美華、張雅萍、陳秀勤、陳
    怡蓁、陳做、潘穎慧、楊惠珍、廖紫均、被害人許源峰、楊
    淑靜提出告訴，且附表一編號4 、10至11、13、18、19、25
    、26侵入住宅之行為已結合於上揭加重竊盜罪之罪質中，自
    均毋庸另論以刑法第306 條第1 項無故侵入住宅罪。又被告
    所犯附表一各罪間，犯意各別，行為互殊，應予分論併罰。
    審酌被告正值青壯之年，本可期其潔身自愛，詎無視法令禁
    制，為多次竊盜之犯行，顯乏尊重他人權益及遵守法紀等觀
    念，應予非難，兼衡本件贓物已由被害人、告訴人領回，及
    其素行、犯罪之動機、目的、手段、犯後坦認犯行等一切情
    狀，各量處如主文所示之刑，並諭知易科罰金之折算標準，
    以資懲儆。至扣案如附表二編號1 、2 所示之物，雖係被告
    所有之物，惟屬另案涉犯他罪之重要證物，與本件犯行無關
    ，此經被告陳明在卷（見臺灣板橋地方法院檢察署100 年度
    偵字第20301 號偵查卷第6 頁反面），爰不為沒收之諭知，
    附此敘明。
據上論斷，應依刑事訴訟法第273 條之1 第1 項、第299 條第1
項前段、第300 條，刑法第2 條第1 項前段、第320 條第1 項、
第321 條第1 項第1 款、第2 款、第41條第1 項前段、第8 項、
第51條第5 款，刑法施行法第1 條之1 第1 項、第2 項前段，判
決如主文。
本案經檢察官高智美到庭執行職務。
中    華    民    國   100    年    11    月    30    日
                    刑事第二十庭  法  官  傅明華
上列正本證明與原本無異。
如不服本判決，應於判決送達後10日內敘明上訴理由，向本院提
出上訴狀 (應附繕本) ，上訴於臺灣高等法院。其未敘述上訴理
由者，應於上訴期間屆滿後20日內向本院補提理由書「切勿逕送
上級法院」。
                                  書記官  蔡一如
中    華    民    國   100    年    11    月    30    日
附本案論罪科刑法條全文：
中華民國刑法第320條
（普通竊盜罪、竊佔罪）
意圖為自己或第三人不法之所有，而竊取他人之動產者，為竊盜
罪，處5  年以下有期徒刑、拘役或 5 百元以下罰金。
意圖為自己或第三人不法之利益，而竊佔他人之不動產者，依前
項之規定處斷。
前二項之未遂犯罰之。
中華民國刑法第321條
犯竊盜罪而有下列情形之一者，處六月以上、五年以下有期徒刑
，得併科新臺幣10萬元以下罰金：
一、侵入住宅或有人居住之建築物、船艦或隱匿其內而犯之者。
二、毀越門扇、牆垣或其他安全設備而犯之者。
三、攜帶兇器而犯之者。
四、結夥三人以上而犯之者。
五、乘火災、水災或其他災害之際而犯之者。
六、在車站、埠頭、航空站或其他供水、陸、空公眾運輸之舟、
車、航空機內而犯之者。
前項之未遂犯罰之。
附表一：
┌─┬──┬──┬───┬────┬────┬───┬─────┐
│編│被害│時間│地點  │犯罪方法│竊得財物│涉犯法│宣告刑    │
│號│人  │    │      │        │        │條    │          │
├─┼──┼──┼───┼────┼────┼───┼─────┤
│1 │巫淑│99年│臺北縣│徒手竊取│內衣、睡│刑法第│楊丙輝犯竊│
│  │琴  │5月 │新莊市│置放於前│衣及背心│320 條│盜罪，處有│
│  │（告│10日│（現改│開處所之│各1 件；│第1 項│期徒刑貳月│
│  │訴人│22時│制為新│後門防火│高跟鞋1 │      │，如易科罰│
│  │）  │許  │北市新│巷曬衣架│雙（（價│      │金，以新臺│
│  │    │    │莊區，│上之衣物│值合計新│      │幣壹仟元折│
│  │    │    │下同）│        │臺幣（下│      │算壹日。  │
│  │    │    │自立街│        │同）5,00│      │          │
│  │    │    │214 巷│        │0 元；均│      │          │
│  │    │    │10弄24│        │已發還告│      │          │
│  │    │    │號    │        │訴人巫淑│      │          │
│  │    │    │      │        │琴）    │      │          │
├─┼──┼──┼───┼────┼────┼───┼─────┤
│2 │李美│100 │新北市│趁前開處│內衣及內│第321 │楊丙輝犯踰│
│  │鳳  │年5 │新莊區│所後陽台│褲各2 件│條第1 │越安全設備│
│  │（告│月下│中平路│鐵窗未上│（價值合│項第2 │竊盜罪，處│
│  │訴人│旬某│132 巷│鎖之際，│計3,000 │款    │有期徒刑陸│
│  │）  │日18│3 弄3 │以衣架伸│元；均已│      │月，如易科│
│  │    │時許│號1樓 │入踰越鐵│發還告訴│      │罰金，以新│
│  │    │    │      │窗安全設│人李美鳳│      │臺幣壹仟元│
│  │    │    │      │備內，鉤│）      │      │折算壹日。│
│  │    │    │      │取晾曬於│        │      │          │
│  │    │    │      │後陽台之│        │      │          │
│  │    │    │      │衣物    │        │      │          │
├─┼──┼──┼───┼────┤        ├───┼─────┤
│3 │同上│100 │同上  │同上    │        │同上  │楊丙輝犯踰│
│  │    │年6 │      │        │        │      │越安全設備│
│  │    │月上│      │        │        │      │竊盜罪，處│
│  │    │旬某│      │        │        │      │有期徒刑陸│
│  │    │日20│      │        │        │      │月，如易科│
│  │    │時許│      │        │        │      │罰金，以新│
│  │    │    │      │        │        │      │臺幣壹仟元│
│  │    │    │      │        │        │      │折算壹日。│
├─┼──┼──┼───┼────┼────┼───┼─────┤
│4 │林美│100 │新北市│侵入告訴│內衣3 件│第321 │楊丙輝犯侵│
│  │華（│年5 │新莊區│人林美華│（價值合│條第1 │入住宅竊盜│
│  │告訴│月上│福樂街│位於前開│計2,000 │項第1 │罪，處有期│
│  │人）│旬某│154 號│住處之樓│元；均已│款    │徒刑陸月，│
│  │    │日1 │5 樓  │梯間至頂│發還告訴│      │如易科罰金│
│  │    │時許│      │樓陽台，│人林美華│      │，以新臺幣│
│  │    │    │      │徒手竊取│）      │      │壹仟元折算│
│  │    │    │      │晾曬之衣│        │      │壹日。    │
│  │    │    │      │物      │        │      │          │
├─┼──┼──┼───┼────┼────┼───┼─────┤
│5 │張紋│100 │新北市│於開放式│衣服5 套│第320 │楊丙輝犯竊│
│  │綺（│年4 │新莊區│無牆垣及│、內衣2 │條第1 │盜罪，處有│
│  │告訴│月2 │瓊林路│未裝設鐵│件、內褲│項    │期徒刑貳月│
│  │人）│日21│86之1 │窗之前開│2 件（其│      │，如易科罰│
│  │    │時許│號    │處所之後│中衣服2 │      │金，以新臺│
│  │    │    │      │陽台，徒│套、內衣│      │幣壹仟元折│
│  │    │    │      │手竊取晾│2 件、內│      │算壹日。  │
│  │    │    │      │曬之衣物│褲2件 已│      │          │
│  │    │    │      │        │發還告訴│      │          │
├─┼──┼──┼───┼────┤人張紋綺├───┼─────┤
│6 │同上│100 │同上  │同上    │）      │同上  │楊丙輝犯竊│
│  │    │年4 │      │        │        │      │盜罪，處有│
│  │    │月9 │      │        │        │      │期徒刑貳月│
│  │    │日21│      │        │        │      │，如易科罰│
│  │    │時許│      │        │        │      │金，以新臺│
│  │    │    │      │        │        │      │幣壹仟元折│
│  │    │    │      │        │        │      │算壹日。  │
├─┼──┼──┼───┼────┤        ├───┼─────┤
│7 │同上│100 │同上  │同上    │        │同上  │楊丙輝犯竊│
│  │    │年4 │      │        │        │      │盜罪，處有│
│  │    │月16│      │        │        │      │期徒刑貳月│
│  │    │日21│      │        │        │      │，如易科罰│
│  │    │時許│      │        │        │      │金，以新臺│
│  │    │    │      │        │        │      │幣壹仟元折│
│  │    │    │      │        │        │      │算壹日。  │
├─┼──┼──┼───┼────┤        ├───┼─────┤
│8 │同上│100 │同上  │同上    │        │同上  │楊丙輝犯竊│
│  │    │年4 │      │        │        │      │盜罪，處有│
│  │    │月24│      │        │        │      │期徒刑貳月│
│  │    │日20│      │        │        │      │，如易科罰│
│  │    │時許│      │        │        │      │金，以新臺│
│  │    │    │      │        │        │      │幣壹仟元折│
│  │    │    │      │        │        │      │算壹日。  │
├─┼──┼──┼───┼────┤        ├───┼─────┤
│9 │同上│100 │同上  │同上    │        │同上  │楊丙輝犯竊│
│  │    │年5 │      │        │        │      │盜罪，處有│
│  │    │月13│      │        │        │      │期徒刑貳月│
│  │    │日21│      │        │        │      │，如易科罰│
│  │    │時許│      │        │        │      │金，以新臺│
│  │    │    │      │        │        │      │幣壹仟元折│
│  │    │    │      │        │        │      │算壹日。  │
├─┼──┼──┼───┼────┼────┼───┼─────┤
│10│張雅│100 │新北市│侵入告訴│高跟鞋3 │第321 │楊丙輝犯侵│
│  │萍（│年3 │新莊區│人張雅萍│雙（價值│條第1 │入住宅竊盜│
│  │告訴│月26│明中街│前開住處│合計7,00│項第1 │罪，處有期│
│  │人）│日19│43巷19│之樓梯間│0 ；其中│款    │徒刑陸月，│
│  │    │時許│號3樓 │，徒手竊│高跟鞋2 │      │如易科罰金│
│  │    │    │      │取置放於│雙、高跟│      │，以新臺幣│
│  │    │    │      │樓梯間鞋│鞋1 隻已│      │壹仟元折算│
│  │    │    │      │櫃之鞋子│發還告訴│      │壹日。    │
│  │    │    │      │        │人張雅萍│      │          │
│  │    │    │      │        │）      │      │          │
├─┼──┼──┼───┼────┤        ├───┼─────┤
│11│同上│100 │同上  │同上    │        │同上  │楊丙輝犯侵│
│  │    │年6 │      │        │        │      │入住宅竊盜│
│  │    │月21│      │        │        │      │罪，處有期│
│  │    │日8 │      │        │        │      │徒刑陸月，│
│  │    │時許│      │        │        │      │如易科罰金│
│  │    │    │      │        │        │      │，以新臺幣│
│  │    │    │      │        │        │      │壹仟元折算│
│  │    │    │      │        │        │      │壹日。    │
├─┼──┼──┼───┼────┼────┼───┼─────┤
│12│陳秀│99年│新北市│侵入告訴│高跟鞋3 │第320 │楊丙輝犯竊│
│  │勤（│5月 │新莊區│人陳秀勤│雙（價值│條第1 │盜罪，處有│
│  │告訴│下旬│昌隆街│前開住處│合計36,0│項    │期徒刑貳月│
│  │人）│某日│104 號│之樓梯間│00元；均│      │，如易科罰│
│  │    │18  │7 樓  │，徒手竊│已發還告│      │金，以新臺│
│  │    │時  │      │取置放於│訴人陳秀│      │幣壹仟元折│
│  │    │    │      │樓梯間鞋│勤）    │      │算壹日。  │
│  │    │    │      │櫃之鞋子│        │      │          │
├─┼──┼──┼───┼────┼────┼───┼─────┤
│13│陳怡│100 │新北市│侵入告訴│上衣1 件│第321 │楊丙輝犯侵│
│  │蓁（│年6 │新莊區│人陳怡蓁│、裙子1 │條第1 │入住宅竊盜│
│  │告訴│月15│中港路│前開住處│件（價值│項第1 │罪，處有期│
│  │人）│日  │274 巷│之樓梯間│合計    │款    │徒刑陸月，│
│  │    │    │19號5 │後，自該│1,000 元│      │如易科罰金│
│  │    │    │樓    │住宅外之│；均已發│      │，以新臺幣│
│  │    │    │      │開放性陽│還告訴人│      │壹仟元折算│
│  │    │    │      │台，徒手│陳怡蓁）│      │壹日。    │
│  │    │    │      │竊取晾曬│        │      │          │
│  │    │    │      │之衣物  │        │      │          │
├─┼──┼──┼───┼────┼────┼───┼─────┤
│14│陳做│99年│新北市│於開放式│內衣4 件│第320 │楊丙輝犯竊│
│  │（告│6月 │新莊區│無牆垣及│、內褲3 │條第1 │盜罪，處有│
│  │訴人│16日│中平路│未裝設鐵│件、長袖│項    │期徒刑貳月│
│  │）  │23時│132 巷│窗之前開│上衣3 件│      │，如易科罰│
│  │    │許  │3 弄5 │處所之後│、長褲1 │      │金，以新臺│
│  │    │    │號1 樓│陽台，徒│件、短袖│      │幣壹仟元折│
│  │    │    │      │手竊取晾│上衣1 件│      │算壹日。  │
│  │    │    │      │曬之衣物│（價值合│      │          │
│  │    │    │      │        │計6,000 │      │          │
├─┼──┼──┼───┼────┤元；均已├───┼─────┤
│15│同上│99年│同上  │同上    │發還告訴│同上  │楊丙輝犯竊│
│  │    │7月 │      │        │人陳做）│      │盜罪，處有│
│  │    │10日│      │        │        │      │期徒刑貳月│
│  │    │23時│      │        │        │      │，如易科罰│
│  │    │許  │      │        │        │      │金，以新臺│
│  │    │    │      │        │        │      │幣壹仟元折│
│  │    │    │      │        │        │      │算壹日。  │
├─┼──┼──┼───┼────┤        ├───┼─────┤
│16│同上│99年│同上  │同上    │        │同上  │楊丙輝犯竊│
│  │    │8月 │      │        │        │      │盜罪，處有│
│  │    │14日│      │        │        │      │期徒刑貳月│
│  │    │23時│      │        │        │      │，如易科罰│
│  │    │許  │      │        │        │      │金，以新臺│
│  │    │    │      │        │        │      │幣壹仟元折│
│  │    │    │      │        │        │      │算壹日。  │
├─┼──┼──┼───┼────┤        ├───┼─────┤
│17│同上│100 │同上  │同上    │        │同上  │楊丙輝犯竊│
│  │    │年1 │      │        │        │      │盜罪，處有│
│  │    │月20│      │        │        │      │期徒刑貳月│
│  │    │日23│      │        │        │      │，如易科罰│
│  │    │時許│      │        │        │      │金，以新臺│
│  │    │    │      │        │        │      │幣壹仟元折│
│  │    │    │      │        │        │      │算壹日。  │
├─┼──┼──┼───┼────┼────┼───┼─────┤
│18│楊惠│100 │新北市│侵入告訴│內衣2 件│第321 │楊丙輝犯侵│
│  │珍（│年3 │新莊區│人楊惠珍│、內褲2 │條第1 │入住宅竊盜│
│  │告訴│月15│自信街│前開住處│件、短袖│項第1 │罪，處有期│
│  │人）│日0 │65巷9 │之樓梯間│上衣1 件│款    │徒刑陸月，│
│  │    │時許│弄5 號│後，徒手│（價值合│      │如易科罰金│
│  │    │    │5樓   │竊取晾曬│計690 元│      │，以新臺幣│
│  │    │    │      │於該處門│；均已發│      │壹仟元折算│
│  │    │    │      │口曬衣架│還告訴人│      │壹日。    │
│  │    │    │      │上之衣物│楊惠珍）│      │          │
├─┼──┼──┼───┼────┼────┼───┼─────┤
│19│廖紫│100 │新北市│侵入告訴│高跟鞋1 │同上  │楊丙輝犯侵│
│  │均（│年4 │新莊區│人廖紫均│雙（價值│      │入住宅竊盜│
│  │告訴│月16│自信街│前開住處│390 元；│      │罪，處有期│
│  │人）│日23│65巷3 │之樓梯間│已發還告│      │徒刑陸月，│
│  │    │時許│弄4 之│，徒手竊│訴人廖紫│      │如易科罰金│
│  │    │    │1 號2 │取置放於│均）    │      │，以新臺幣│
│  │    │    │樓    │樓梯間鞋│        │      │壹仟元折算│
│  │    │    │      │櫃之鞋子│        │      │壹日。    │
├─┼──┼──┼───┼────┼────┼───┼─────┤
│20│潘穎│100 │新北市│於開放式│上衣1 件│第320 │楊丙輝犯竊│
│  │慧（│年3 │新莊區│無牆垣及│、連身裙│條第1 │盜罪，處有│
│  │告訴│月5 │瓊林路│未裝設鐵│1 件、內│項    │期徒刑貳月│
│  │人）│日21│86之1 │窗之前開│褲3 件  │      │，如易科罰│
│  │    │時許│號    │處所之後│        │      │金，以新臺│
│  │    │    │      │陽台，徒│        │      │幣壹仟元折│
│  │    │    │      │手竊取晾│        │      │算壹日。  │
│  │    │    │      │曬之衣物│        │      │          │
├─┼──┼──┼───┼────┤        ├───┼─────┤
│21│同上│100 │同上  │同上    │        │同上  │楊丙輝犯竊│
│  │    │年6 │      │        │        │      │盜罪，處有│
│  │    │月17│      │        │        │      │期徒刑貳月│
│  │    │日21│      │        │        │      │，如易科罰│
│  │    │時許│      │        │        │      │金，以新臺│
│  │    │    │      │        │        │      │幣壹仟元折│
│  │    │    │      │        │        │      │算壹日。  │
├─┼──┼──┼───┼────┼────┼───┼─────┤
│22│蔡婷│100 │新北市│趁前開處│內衣2 件│同上  │楊丙輝犯竊│
│  │如（│年6 │新莊區│所前、後│、內褲1 │      │盜罪，處有│
│  │告訴│月15│中港路│陽台鐵窗│件、高跟│      │期徒刑貳月│
│  │人）│日8 │206 巷│、玻璃窗│鞋2 雙（│      │，如易科罰│
│  │    │時許│8號1樓│未上鎖之│價值合計│      │金，以新臺│
│  │    │    │      │際，徒手│4,000 元│      │幣壹仟元折│
│  │    │    │      │竊取後陽│；均已發│      │算壹日。  │
│  │    │    │      │台晾曬之│還告訴人│      │          │
│  │    │    │      │衣物及置│蔡婷如）│      │          │
│  │    │    │      │放前陽台│        │      │          │
│  │    │    │      │之鞋子  │        │      │          │
├─┼──┼──┼───┼────┼────┼───┼─────┤
│23│涂雅│100 │新北市│徒手踰越│內衣2 件│第321 │楊丙輝犯踰│
│  │馨（│年6 │新莊區│伸入前開│、內褲1 │條第1 │越安全設備│
│  │告訴│月10│自立街│處所之鐵│件（價值│項第2 │竊盜罪，處│
│  │人）│日18│182 巷│窗安全設│合計    │款    │有期徒刑陸│
│  │    │時許│11號1 │備內，鉤│1,200 元│      │月，如易科│
│  │    │    │樓    │取晾曬於│；均已發│      │罰金，以新│
│  │    │    │      │後陽台之│還告訴人│      │臺幣壹仟元│
│  │    │    │      │衣物。  │涂雅馨）│      │折算壹日。│
├─┼──┼──┼───┼────┼────┼───┼─────┤
│24│蔡霈│100 │新北市│於開放式│內衣2 件│第320 │楊丙輝犯竊│
│  │宜（│年6 │新莊區│無牆垣及│（價值合│條第1 │盜罪，處有│
│  │被害│月15│自立街│未裝設鐵│計3,000 │項    │期徒刑貳月│
│  │人）│日2 │89號1 │窗之前開│元；均已│      │，如易科罰│
│  │    │時許│樓    │處所之後│發還被害│      │金，以新臺│
│  │    │    │      │陽台，徒│人蔡霈宜│      │幣壹仟元折│
│  │    │    │      │手竊取晾│之夫吳振│      │算壹日。  │
│  │    │    │      │曬之衣物│昌）    │      │          │
├─┼──┼──┼───┼────┼────┼───┼─────┤
│25│許源│100 │新北市│侵入被害│內衣褲4 │第321 │楊丙輝犯侵│
│  │峰  │年6 │新莊區│人許源峰│套（價值│條第1 │入住宅竊盜│
│  │    │月17│銘德街│前開住處│合計5,00│項第1 │罪，處有期│
│  │    │日1 │119 號│之樓梯間│0 元）  │款    │徒刑陸月，│
│  │    │時30│3樓   │後，徒手│        │      │如易科罰金│
│  │    │分許│      │竊取該處│        │      │，以新臺幣│
│  │    │    │      │晾曬於頂│        │      │壹仟元折算│
│  │    │    │      │樓之衣物│        │      │壹日。    │
├─┼──┼──┼───┼────┼────┼───┼─────┤
│26│楊淑│100 │新北市│侵入被害│高跟鞋2 │同上  │楊丙輝犯侵│
│  │靜  │年6 │新莊區│人楊淑靜│雙、內衣│      │入住宅竊盜│
│  │    │月17│銘德街│前開住處│3 件、內│      │罪，處有期│
│  │    │日2 │117 號│之佛堂，│褲3 件、│      │徒刑陸月，│
│  │    │時許│4 樓  │竊取置放│上衣4 件│      │如易科罰金│
│  │    │    │      │於該處之│、長褲2 │      │，以新臺幣│
│  │    │    │      │衣物    │件、外套│      │壹仟元折算│
│  │    │    │      │        │1 件、【│      │壹日。    │
│  │    │    │      │        │小孩衣褲│      │          │
│  │    │    │      │        │3 件】（│      │          │
│  │    │    │      │        │價值合計│      │          │
│  │    │    │      │        │30,000元│      │          │
│  │    │    │      │        │）      │      │          │
│  │    │    │      │        │        │      │          │
└─┴──┴──┴───┴────┴────┴───┴─────┘
附表二
┌──┬─────────┬────────┬────┬────┐
│編號│品名              │備註            │諭知沒收│扣案時間│
│    │                  │                │之法條  │、地點  │
├──┼─────────┼────────┼────┼────┤
│1   │安非他命吸食器1個 │被告所有之物，另│不沒收  │編號1 至│
│    │                  │案涉犯他罪之重要│        │18，均係│
│    │                  │證物，與        │        │於100 年│
│    │                  │本件犯行無關    │        │7 月4 日│
├──┼─────────┼────────┼────┤23時30分│
│2   │安非他命1 包（淨重│同上            │同上    │，在新北│
│    │0.99公克）        │                │        │市新莊區│
├──┼─────────┼────────┼────┤自強街26│
│3   │女裝衣服2套       │業已發還告訴人張│同上    │巷6 弄1 │
│    │                  │紋綺            │        │號5 樓查│
├──┼─────────┼────────┼────┤獲。    │
│4   │女用內衣褲2套     │同上            │同上    │        │
├──┼─────────┼────────┼────┤        │
│5   │女用衣（褲）服、內│業已發還告訴人潘│同上    │        │
│    │（褲）衣共5 件    │穎慧            │        │        │
├──┼─────────┼────────┼────┤        │
│6   │女用高跟鞋共3雙   │業已發還告訴人陳│同上    │        │
│    │                  │秀勤            │        │        │
├──┼─────────┼────────┼────┤        │
│7   │女用內（褲）衣共3 │業已發還告訴人涂│同上    │        │
│    │件                │雅馨            │        │        │
├──┼─────────┼────────┼────┤        │
│8   │女用內（褲）衣共3 │業已發還告訴人蔡│同上    │        │
│    │件                │婷如            │        │        │
├──┼─────────┼────────┼────┤        │
│9   │女用長筒高跟鞋2雙 │同上            │同上    │        │
├──┼─────────┼────────┼────┤        │
│10  │女用內（褲）衣共4 │業已發還告訴人李│同上    │        │
│    │件                │美鳳            │        │        │
├──┼─────────┼────────┼────┤        │
│11  │上衣、長褲、內衣、│業已發還告訴人陳│同上    │        │
│    │內褲共11件        │做              │        │        │
├──┼─────────┼────────┼────┤        │
│12  │高跟鞋3雙         │業已發還告訴人張│同上    │        │
│    │                  │雅萍            │        │        │
├──┼─────────┼────────┼────┤        │
│13  │內衣、背心共3件   │業已發還告訴人巫│同上    │        │
│    │                  │淑琴            │        │        │
├──┼─────────┼────────┼────┤        │
│14  │高跟鞋1雙         │同上            │同上    │        │
├──┼─────────┼────────┼────┤        │
│15  │高跟鞋1雙         │業已發還告訴人廖│同上    │        │
│    │                  │紫均            │        │        │
├──┼─────────┼────────┼────┤        │
│16  │女用內衣3件       │業已發還告訴人林│同上    │        │
│    │                  │美華            │        │        │
├──┼─────────┼────────┼────┤        │
│17  │女用內（褲）衣、短│業已發還告訴人楊│同上    │        │
│    │袖上衣共5 件      │惠珍            │        │        │
├──┼─────────┼────────┼────┤        │
│18  │女用內衣2件       │業已發還被害人蔡│同上    │        │
│    │                  │霈宜之配偶吳振昌│        │        │
└──┴─────────┴────────┴────┴────┘